【裁判字號】    92,簡上,475
【裁判日期】    921016
【裁判案由】    竊盜
【裁判全文】
臺灣高雄地方法院刑事判決                        九十二年度簡上字第四七五號
    上  訴  人
    即  被  告  丙○○
右上訴人因竊盜案件，不服臺灣高雄地方法院鳳山簡易庭於中華民國九十二年七月十
六日九十二年度簡字第二四六五號第一審簡易判決（聲請簡易判決處刑案號：臺灣高
雄地方法院檢察署九十二年度偵字第一一一一七號），提起上訴，本院管轄之第二審
合議庭判決如左：
    主  文
上訴駁回。
丙○○緩刑參年。
    事  實
一、丙○○因缺錢花用，竟基於意圖為自己不法所有之概括犯意，連續於：(一)九十二
    年間某日，以不詳方法，侵入不詳車號之車輛，竊取該車輛持用人於車內置放之
    新台幣（下同）一千元紙鈔一張、一百元紙鈔十一張、五十元硬幣九枚、十元硬
    幣六十八枚、五元硬幣十六枚、一元硬幣六十二枚，得手後留供己用；(二)九十二
    年五月二十二日凌晨二時四十五分許，在高雄市○○區○○路一五一巷七五弄二
    十二之五號（聲請簡易判決處刑書漏載「之五」號）前停車場，見甲○○所有車
    號ＺＥ—九四九號營業小客車停放該處且車門未鎖，即擅自開啟車門，侵入該車
    內，竊取該車置物盒內之五十元硬幣一枚、十元硬幣六枚、一元硬幣四枚，得手
    後留供己用。嗣於九十二年五月二十二日凌晨二時五十分許，在上開停車場處，
    為高雄市楠梓區五常里巡守隊隊員鄭義祥發覺報警並當場查獲。
二、案經高雄市政府警察局楠梓分局報告臺灣高雄地方法院檢察署檢察官偵查後聲請
    簡易判決處刑。
    理  由
一、右揭犯罪事實，業據上訴人即被告丙○○迭於警訊、偵查及本院審理中供承不諱
    ，核與被害人甲○○於警訊中所指述之情節大致相符，並經現場目擊證人鄭義祥
    於警訊中證述明確，復有贓物認領保管單一紙及查獲現場照片四幀附卷可稽（參
    見警卷第十一—十三頁）。綜上所述，足見被告之自白核與事實相符，應可採為
    論罪科刑之依據。從而，本件事證已臻明確，被告犯行洵堪認定，應予依法論科
    。
二、核被告所為，係犯刑法第三百二十條第一項之普通竊盜罪。被告先後二次竊盜犯
    行，時間緊接，方法相同，觸犯構成要件相同之罪，顯係基於概括犯意反覆為之
    ，為連續犯，依刑法第五十六條之規定，論以一罪，並加重其刑。
三、原審以被告罪證明確，因而適用刑事訴訟法第四百四十九條第一項、第三項、第
    四百五十四條第二項，刑法第三百二十條第一項、（原審贅載第三十八條第一項
    第二款）、第四十一條第一項前段、第五十六條，罰金罰鍰提高標準條例第一條
    前段、第二條規定，並審酌被告正值青壯之年，不思以正當方式取得財物，竟貪
    圖私欲，竊取他人之物，侵害他人之財產安全，惡性非輕，惟念其犯罪後坦承犯
    行，態度尚佳，所竊得財物價值非鉅等一切情狀，逕以簡易判決判處被告拘役五
    十五日，如易科罰金，以銀元三百元折算一日。經核認事用法均無違誤，量刑亦
    稱妥適，被告上訴意旨認原審量刑過重，指摘原判決不當，為無理由，應予駁回
    。
四、末查，被告前於八十六年間雖有竊盜前科，經本院判處罰金二千元確定，然尚未
    曾受有期徒刑以上刑之宣告，此有臺灣高雄地方法院被告院內索引卡紀錄表、臺
    灣高等法院被告全國前案紀錄表及臺灣高雄地方法院檢察署刑案資料查註紀錄表
    各一份附卷可參，且被告係中度智障一情，亦有其提出之中華民國身心障礙手冊
    影本一紙附卷可憑（參見本院卷第四八頁），又被告於本院審理中坦認犯行並深
    具悔意，有本院九十二年十月二日審理筆錄一份在卷可考（參見本院卷第四三—
    四六頁），尚可認被告經此次科刑教訓後，應知警惕而無再犯之虞，本院認為前
    開對其宣告之刑，以暫不執行為適當，併予宣告緩刑三年，以啟自新。
據上論斷，應依刑事訴訟法第四百五十五條之一第一項、第三項、第三百六十八條，
刑法第七十四條第一款，判決如主文。
本案經檢察官乙○○到庭執行職務。
中      華      民      國    九十二    年      十      月     十六     日
                                    臺灣高雄地方法院刑事第五庭
                                      審判長法  官  吳  永  宋
                                            法  官  洪  能  超
                                            法  官  林  家  賢
右正本證明與原本無異。
不得上訴。
                                            書記官  許  雅  惠
中      華      民      國    九十二    年      十      月     十六     日
附錄本判決論罪科刑法條：
刑法第三百二十條第一項：
意圖為自己或第三人不法之所有，而竊取他人之動產者，為竊盜罪，處五年以下有期
徒刑、拘役或五百元以下罰金。


司法院資訊處製作；財團法人民間司法改革基金會備份。
